

COMPÉTENCES

- HTML, CSS, Sass
- Bootstrap, TailwindCss
- Javascript, React
- Next.js
- Redux, Redux Toolkit
- Node.js , Express
- Accessibilité, SEO
- NoSQL / MongoDB
- SQL/mySQL
- D3.js
- Jest
- Git / Github
- Figma, Adobe XD

BÉNÉVOLAT

- Présidente de l'OGEC de l'école Sainte-Marie Pons de 2020 à 2022.
- Présidente de l'APEL de l'école Sainte-Marie Pons de 2018 à Mai 2020.
- Vice-trésorière de l'APEL de l'école Sainte-Marie de 2017 à 2018

CENTRES D'INTÉRÊT

- Jouer de la batterie
- Activités de montagne (ski, randonnée)
- Jeux Olympiques
- Développement web
- Voyage et découverte de différentes cultures

SOFT SKILLS

- Empathique
- Résiliente
- Curieuse
- Motivée

Mélaïna Donati

DÉVELOPPEUSE WEB JAVASCRIPT / REACT

0668169723

melcd238@gmail.com

39 route du bois boudard. 17800 Chadenac

https://melcd238portfolio.netlify.app/

https://github.com/melcd238 https://www.linkedin.com/in/mel-donati-1aa4081b0/

LANGUES

Français

Langue maternelle

Anglais

Intermédiaire (B1)
Lire et comprendre de la
documentation professionnelle

PARCOURS PROFESSIONNEL

09/2021 - 08/2022

Dans le cadre de la formation OpenClassRooms

Développeur Front-end Javascript/React.js

- Création d'un site accessible pour une plateforme de photographe en Javascript (utilisation des modules et normes d'accessibilité WCAG)
- Développement d'un algorithme de recherche en javascript pour un site de recette de cuisine.
- Définition des besoins d'une application de soutien scolaire. (User-stories, diagrammes de cas d'usage, maquettes avec Figma)
- Développement d'une application de location de logement avec React/React-Router v6
- Développement d'un tableau de bord d'analytics avec React/D3.js pour intégrer des graphiques sur l'activité sportive de l'utilisateur.
- Développement d'un package npm d'un composant React-modal

07/2020 - 08/2021

Dans le cadre de la formation OpenClassRoms

Développeuse web

- Transformation d'une maquette en site web avec HTML et CSS.
- Dynamisation d'une page web avec des animations CSS.
- Optimisation d'un site web existant / Mise en place de bonnes pratiques SEO.
- Développement d'un site E-Commerce en Javascript.
- Développement d'une API sécurisée pour une application d'avis gastronomiques avec Node.js, Express , MongoDB.
- Création d'un réseau social d'entreprise avec React, Node.js, Sequelize, MySQL.

01/2014 - 12/2021

Cheffe d'entreprise | Pérignac

Chirurgienne-dentiste Libérale

• Traitement, prise en charge et soin de patients.

PROFIL PROFESSIONNEL

Développeuse web motivée, autonome et enthousiaste, je bénéficie d'une expérience pratique dans la réalisation de divers projets web, de l'idée à la conception, en passant par les tests et la mise en œuvre acquise au cours de mes formations. Dotée d'une grande capacité d'adaptation et d'apprentissage, je sais me montrer proactive et digne de confiance dans la réalisation de mes missions. Ces projets m'ont permis de renforcer mes acquis et d'appréhender les différents outils et techniques de programmation. En quête de nouveaux challenges, je souhaite rejoindre une organisation à laquelle je pourrais apporter mon dynamisme et mon goût du challenge. Mon expérience comme professionnelle de santé me permet de gérer le stress et de savoir aussi bien écouter que communiquer au sein d'une équipe.

• Encadrement et accompagnement du personnel (2 salariés), animation des réunions de travail, répartition des missions et suivi des résultats, veille au bien-être des collaborateurs.

04/2008 - 12/2013

SELARL IRRIBARREAREN ETXEA | Châteaubernard | Collaboration

Chirurgienne-dentiste

FORMATION

09/2021 - 08/2022

Openclassrooms

Développeuse d'application Javascript/React

- Choisir une solution technique adaptée à votre client et travailler en mode Agile ;
- Créer des applications web dynamiques avec Javascript et React ;
- Communiquer avec le back-end de l'application grâce à une API;
- Mettre en œuvre des test unitaires et d'intégration et débugger le code ;
- Résoudre des problèmes techniques avec un langage de programmation et des algorithmes ;
- Refactoriser du code pour qu'il soit plus moderne et optimisé.

06/2020 - 08/2021

Openclassrooms

Dévelopeuse Web RNCP niveau 5

- assembler les pages en HTML5 et CSS3 à partir de maquettes graphiques ;
- intégrer des contenus textes, images, sons, vidéo dans le code HTML5 ;
- respecter les normes d'accessibilité et de référencement du W3C ;
- assurer la compatibilité avec les différents navigateurs du marché ;
- mettre en place une communication entre client et serveur avec JavaScript ;
- organiser et gérer la base de données.

09/2002 - 03/2008

Université D'Odontologie | Bordeaux, 33

Doctorat: Odontologie - Félicitation du jury.

Sujet de thèse : Psychologie , édentation complète et vieillissement : une équation complexe.

06/2002

Faculté de médecine bordeaux 2 Victor Segalen | Bordeaux, 33

Concours de médecine

06/2000

Lycée Jean Monnet | Cognac

Baccalauréat Scientifique option mathématique